臺灣士林地方法院民事裁定
111年度聲字第17號
聲  請  人  洪嘉君（李建興之繼承人）



代  理  人  林楷傑律師
相  對  人  高秋萍

上列當事人間聲請停止執行事件，本院裁定如下：
　　主  文
聲請人以新臺幣參拾萬元為相對人供擔保後，本院一一○年度司
執字第六○五三九號給付扶養費執行事件之強制執行程序，於本
院一一一年度補字第八三號債務人異議之訴事件判決確定、和解
或撤回起訴前應暫予停止。
　　理  由
一、按有回復原狀之聲請，或提起再審或異議之訴，或對於和解
    為繼續審判之請求，或提起宣告調解無效之訴、撤銷調解之
    訴，或對於許可強制執行之裁定提起抗告時，法院因必要情
    形或依聲請定相當並確實之擔保，得為停止強制執行之裁定
    。強制執行法第18條第2項定有明文。次按法院因必要情形
    或依聲請定相當並確實之擔保，為停止強制執行之裁定者，
    該擔保金額之多寡應如何認為相當，固屬法院職權裁量之範
    圍；惟此項擔保係擔保執行債權人因停止執行所應受之損害
    ，故法院定擔保金額時，自應斟酌該債權人因停止執行可能
    遭受之損害，以為衡量之標準，非以債權額為依據（最高法
    院92年度台抗字第480號裁定參照）。
二、聲請意旨略以：相對人即債權人執臺灣高等法院100年度家
    上字第7號判決為執行名義（下稱系爭執行名義），向本院
    聲請強制執行，經本院以110年度司執字第60539號給付扶養
    費事件（下稱系爭執行事件）受理；又系爭執行名義於民國
    100年4月12日即告確定，系爭執行名義所示債權為定期給付
    債權，相對人於110年12月始為強制執行聲請，已逾民法第1
    26條5年短期時效，系爭名義所示之請求權，應已不得執行
    ；又相對人曾因無權占有第三人李建興所有之臺北市○○區○○
    路00巷00號房屋（下稱系爭房屋），經李建興對其提起遷讓
    房屋及返還不當得利訴訟，返還不當得利部分曾經本院105
    年度重訴字第433號判決相對人應給付李建興新臺幣（下同
    ）181萬3,047元，相對人於該案上訴至第二審審理時（案號
    ：臺灣高等法院108年度重上字第58號，下稱第58號），曾
    以書狀明確表示以系爭執行名義所示債權，在141萬4,195元
    範圍內主張抵銷，於抵銷後系爭執行名義所示債權即歸消滅
    ；再聲請人、第三人李馥任、李昀軒為李建興之繼承人，李
    建興曾經公證之自書遺囑記載略以：關於李建興對相對人37
    2萬8,634元之債權（第58號確定判決）由李馥任、李昀軒各
    取得二分之一，惟李馥任、李昀軒及原告就系爭執行名義所
    示債權內部分擔額為各三分之一，李馥任、李昀軒應各分擔
    37萬7,118元，聲請人得依民法第277條規定，以連帶債務人
    李馥任、李昀軒各就其內部分擔額37萬7,118元主張抵銷。
    聲請人業就上開事由對相對人提起債務人異議之訴（案號：
    本院111年度補字第83號），爰依強制執行法第18條第2項規
    定，聲請就系爭執行事件准予停止執行。
三、經查：
　㈠本院依職權調閱系爭執行事件卷宗及債務人異議之訴事件卷
    宗審究後，認聲請人所提前開訴訟，尚無程序上不合法、當
    事人不適格或顯無理由等情形。
　㈡相對人已聲請本院查封聲請人所有之臺北市○○區○○段0段000○
    000地號土地（下稱系爭土地），及禁止聲請人變更系爭房
    屋之納稅人名義，倘未停止執行，而任由相對人繼續進行拍
    賣系爭房屋、土地之強制執行程序，如聲請人日後獲勝訴確
    定，系爭房屋、土地恐已遭拍賣而無法回復，為避免聲請人
    因此發生難以回復之損害，其停止執行之聲請，難謂全無必
    要，於法自無不合，應予准許。
　㈢就其應供擔保金額部分，本院審酌相對人就系爭執行程序所
    提系爭執行名義債權金額之本金部分，為113萬1,356元，而
    系爭土地依110公告現值計算之價值已達2,636萬4,108元（
    計算式：〈414.75＋414.31〉×31,800＝26,364,108），是聲請
    人所提起本院111年度補字第83號訴訟事件，訴訟標的價額
    為113萬1,356元，未逾150萬元，應適用通常訴訟程序，且
    為不得上訴第三審之事件。審酌各級法院辦案期限實施要點
    之規定，第一審至第二審之審理期間共計約3年4 月，相對
    人因停止執行可能發生之損害，為停止執行期間，未能立即
    就系爭房屋、土地進行拍賣而獲得受償之利息損失；又相對
    人持系爭執行名義向本院聲請強制執行，除本金債權113萬1
    ,356元，尚有自99年10月19日起至清償日止按年息百分之五
    計算之利息，而就利息部分暫先算至聲請人為本件聲請停止
    執行之日即111年1月24日（見本院卷第7頁本院收文章），
    相對人至斯時債權金額合計為176萬8,309元（計算式：0000
    000＋0000000×〈11＋3.16÷12〉×5％＝1,768,309），則以上開債
    權金額依法定遲延利率即年息5％加以計算，相對人因停止執
    行可能發生之損害即利息損失為29萬4,718 元（計算式：00
    00000元×5％×〈3＋4/12〉＝294,718元，元以下四捨五入），另
    考量相對人聲請執行之標的為不動產，及上開債務人異議之
    訴移審、分案等程序上所費時間等因素，本院認聲請人應供
    之擔保金額以30萬元為適當。
四、爰裁定如主文。
中　　華　　民　　國　　111 　年　　1 　　月　　28　　日
                  民事第二庭  法  官  蔡子琪
以上正本係照原本作成。
如對本裁定抗告，應於裁定送達後10日內向本院提出抗告狀，並
繳納抗告費新臺幣1,000 元。
中　　華　　民　　國　　111 　年　　1 　　月　　28　　日
                              書記官  簡吟倫